【裁判字號】    95,訴,518
【裁判日期】    950526
【裁判案由】    偽造文書等
【裁判全文】
臺灣臺南地方法院刑事判決               95年度訴字第518號
公  訴  人  臺灣臺南地方法院檢察署檢察官
被      告  乙○○
上列被告因偽造文書等案件，經檢察官提起公訴（94年度偵字第
14244號、95年度調偵字第166號、偵字第2637號），被告就犯罪
事實為有罪之陳述，本院裁定進行簡式審判程序，判決如下：
    主  文
乙○○連續行使偽造私文書，足以生損害於他人，處有期徒刑拾
月，緩刑年，緩刑期內付保護管束。
如判決書附表私文書上所示偽造「甲○○」之署押共計貳拾捌枚
沒收。
    事實及理由
一、本件被告所犯為死刑、無期徒刑、最輕本刑為三年以上有期
    徒刑以外之罪，亦非屬高等法院管轄之第一審案件，其於準
    備程序進行中，先就被訴事實為有罪之陳述，經法官告知簡
    式審判程序之旨，並聽取檢察官之意見後，依刑事訴訟法第
    二百七十三條之一第一項、第二百七十三條之二等規定，裁
    定由受命法官獨任進行簡式審判程序，且不受同法第一百五
    十九條第一項、第一百六十一條之二、第一百六十一條之三
    、第一百六十三條之一及第一百六十四條至第一百七十條所
    規定證據能力認定及調查方式之限制，合先敘明。
二、犯罪事實及證據名稱除與起訴書記載相同部分均予以引用外
    （如附件），另補充如下：
  (一)起訴書記載「假借甲○○名義申辦如附表一編號二至四所示
    信用卡」部分，應更正為「假借甲○○名義申辦如附表一編
    號一至四所示信用卡」。起訴書所列附表一、一—四「萬泰
    商業銀行現金卡」之卡號，應補充為「000000000
    000號」。
  (二)本件被告已於本院審理時自白認罪（見本院卷第二二頁）。
三、刑罰裁量：爰審酌被告並無前科，有臺灣高等法院被告前案
    紀錄表一份在卷可憑（見本院卷第八至九頁），素行良好，
    及其犯罪之動機及目的，以冒名刷卡消費之犯罪手段，侵害
    告訴人之姓名權、經濟信用、發卡銀行之財產權，所得不法
    利益達新臺幣近三十二萬元，念被告始終坦承犯罪，態度良
    好等一切情狀，量處如主文所示之刑，以資懲儆。又本件被
    告未曾受有期徒刑以上刑之宣告，已如前述，且被告嗣後與
    受害銀行及告訴人均有誠意洽談賠償事宜，事後亦均陸續賠
    償受害銀行，目前僅餘數萬元未繳清，告訴人二人也表示願
    意給予被告機會（見本院卷第二二至二三頁），被告經此教
    訓後，應知所警惕，信無再犯之虞，並斟酌起訴檢察官亦請
    求從輕量刑（起訴書第四頁），本院因認所宣告之刑以暫不
    執行為適當，諭知緩刑三年，以啟自新。又被告觸犯本罪，
    ，乃不思以正當法律途徑在社會謀生，顯對執行信用卡業務
    之相關法律知識有所欠缺，本院為使被告於緩刑期間，不致
    再行誤觸法網，促使被告增進相關法律常識，爰於被告受緩
    刑宣告之期間，另付保護管束，以維法治。扣案如判決書附
    表所示信用卡申請書「正卡申請人簽名」欄、信用卡背面持
    卡人「簽名」欄、簽帳單「持卡人簽名欄」上偽造之「甲○
    ○」署押多枚，其中上開私文書均為發卡或收單銀行所有，
    無從沒收，惟其上偽造之前揭署押，不問屬於犯人與否，應
    依刑法第二百十九條之規定宣告沒收。又本判決係依刑事訴
    訟法第三百十條之二及第四百五十四條所製作之簡化判決，
    依法僅需記載犯罪事實、證據名稱及應適用之法條，並得以
    簡略方式為之，如認定之犯罪事實、證據及應適用之法條，
    與檢察官聲請簡易判決處刑書或起訴書之記載相同者，得引
    用之，附此敘明。
四、依刑事訴訟法第二百九十九條第一項前段、第二百七十三條
    之一第一項、第三百十條之二、第四百五十四條，刑法第五
    十六條、第二百十條、第二百十六條、第三百三十九條第一
    項、刑法第三百三十九條之二第一項、第五十五條、第七十
    四條第一款、第九十三條第一項、第二百十九條，判決如主
    文。
五、如不服本判決，應於判決送達後十日內，向本院提出上訴狀
    。
中    華    民    國    95    年    5     月    26    日
                  刑事第十一庭  法  官  李東柏
以上正本證明與原本無異。
                                書記官  簡湘雲
中    華    民    國    95    年    5     月    26    日
附錄本案論罪科刑法條全文：
刑法第二百十條
偽造、變造私文書，足以生損害於公眾或他人者，處五年以下有
期徒刑。
刑法第二百十六條
行使第二百十條至第二百十五條之文書者，依偽造、變造文書或
登載不實事項或使登載不實事項之規定處斷。
第三百三十九條第一項
意圖為自己或第三人不法之所有，以詐術使人將本人或第三人之
物交付者，處五年以下有期徒刑、拘役或科或併科一千元以下罰
金。
刑法第三百三十九條之二第一項
意圖為自己或第三人不法之所有，以不正方法由自動付款設備取
得他人之物者，處三年以下有期徒刑、拘役或一萬元以下罰金。
附表：被告乙○○偽造「甲○○」署押明細（共計：貳拾捌枚）
┌──┬────────────┬──────────┐
│編號│偽造署押所在之私文書    │偽造之署押枚數      │
├──┼────────────┼──────────┤
│ 一 │中國信託商業銀行信用卡申│枚                │
│    │請書「正卡申請人簽名」欄│                    │
├──┼────────────┼──────────┤
│ 二 │國泰世華商業銀行信用卡申│壹枚                │
│    │請書「正卡申請人簽名」欄│                    │
├──┼────────────┼──────────┤
│ 三 │臺北富邦商業銀行信用卡申│壹枚                │
│    │請書「正卡申請人簽名」欄│                    │
├──┼────────────┼──────────┤
│ 四 │寶華商業銀行信用卡申請書│壹枚                │
│    │「正卡申請人簽名」欄    │                    │
├──┼────────────┼──────────┤
│ 五 │萬泰商業銀行現金卡補發申│壹枚                │
│    │請書「正卡申請人簽名」欄│                    │
├──┼────────────┼──────────┤
│ 六 │中國信託商業銀行信用卡  │枚                │
│    │背面持卡人「簽名」欄    │                    │
├──┼────────────┼──────────┤
│ 七 │國泰世華商業銀行信用卡  │壹枚                │
│    │背面持卡人「簽名」欄    │                    │
├──┼────────────┼──────────┤
│ 八 │臺北富邦商業銀行信用卡  │壹枚                │
│    │背面持卡人「簽名」欄    │                    │
├──┼────────────┼──────────┤
│ 九 │簽帳單「持卡人簽名欄」  │壹拾陸枚（其中網路交│
│    │                        │易及預借現金均無偽造│
│    │                        │署押問題，覈實扣除）│
└──┴────────────┴──────────┘


司法院資訊處製作；財團法人民間司法改革基金會備份。
